# 请教陈版：有关已减值的 FVOCI 债务工具核销的会计处理以及 OCI Movment

提问人：lewizh 时间：2023-07-30 23:04:46
请教陈版和各位：
现有HK公司持有的FVOCI债务工具投资，因该金融工具信用风险增大，且未来收回可能性极低，根据ECL模型计提了100%的信用风险减值损失，目前该公司想要核销该债券。
会计处理为：
OCI 冲回：
借：OCI-FVOCI减值准备变动
贷：信用减值损失
坏账冲回：
借：信用减值损失
贷：FVOCI-面值
但我认为这个处理方式是不是有点问题，因为理论上讲金融资产的核销应当是资产的账面净额为零时，将经批准的核销金额从金融资产的资产端下账。借：XX资产减值准备，贷：XX资产本金但由于FVOCI的信用减值损失不影响资产端，且fully impaired的情况下FV的公允价值是否也会变动，所以整个情况下来是不是应该如下：
1 、计提信用减值损失
借：信用减值损失
贷：OCI-减值准备
2 、FVOCI公允价值变动，影响OCI
借：OCI-公允价值变动
贷：FVOCI-公允价值变动
3 、核销金融资产
借：FVOCI-公允价值变动
贷：FVOCI-面值
所以上述的两种会计处理，应该是会影响到核销的分录，以及OCI Movement里面的分类，请问哪一种是对的呢，或者说两者都不对，是有其他答案？
请教陈版主和其他同学们，谢谢大家。

回答人：chenyiwei
你的后一种做法更合理。不应将减值损失通过利润表转回。FVOCI债务工具投资的减值计提和核销对利润表的影响方式应当与以摊余成本计量的金融资产对利润表的影响方式是完全一致的。

提问人：lewizh 时间：2023-08-03 00:45:57
非常非常感谢陈版的回复！
在这里更新一下这个问题的最新情况哈。经过进一步的了解，该公司持有的FVOCI债务工具投资已在 2022 年发生信用减值损失，相关拨备和公允价值变动已在 22 年度完成。
今年经过管理层批准核销，因此公司对上年变动全部反向冲回，并计提相应信用减值损失。所以 23 年完整分录应当为：
1 、冲回拨备计提
借：OCI-减值准备
贷：信用减值损失
2 、冲回公允价值变动
借：FVOCI-公允价值变动
贷：OCI-公允价值变动
3 、坏账核销，本金下账，计提损失
借：信用减值损失
贷：FVOCI-本金
总体来看其实没有影响到当期损益，但OCI Movement应当是在归属于公允价值和损失准备的两列一正一负均有发生额。请教一下陈版，这个做法应该是正确的对吧，殊途同归。

回答人：chenyiwei
基本可以这样理解。